臺灣高等法院高雄分院刑事判決　　 100年度上更(一)字第11號
上　訴　人　臺灣高雄地方法院檢察署檢察官
被　　　告　江瑞宸
義務辯護人　薛國棟　律師
上列上訴人因被告違反毒品危害防制條例案件，不服臺灣高雄地
方法院97年度訴字第1372號中華民國98年4 月22日第一審判決（
起訴案號：臺灣高雄地方法院檢察署97年度偵字第14311 號、第
20053 號），提起上訴，經最高法院發回更審，本院判決如下：
    主  文
原判決撤銷。
江瑞宸持有第二級毒品達一定數量，處有期徒刑壹年陸月。扣案
如附表一編號1 所示含有第二級毒品甲基安非他命成分之綠色液
體夾雜白色晶體（驗後淨重壹仟零捌拾伍點陸柒公克）、附表一
編號2 所示含有第二級毒品安非他命成分之淡黃色液體、白色晶
體（驗後淨重伍佰拾玖點零陸公克）、附表一編號3 所示含有第
二級毒品N,N ─二甲基安非他命成分之淡黃色晶體（驗後淨重壹
點柒柒公克）、附表二編號1 所示其中幫浦壹台上殘留之第二級
毒品甲基安非他命、附表二編號7 所示研磨機壹台上殘留之第二
級毒品甲基安非他命、附表二編號8 所示其中壓力鍋壹個上殘留
之第二級毒品安非他命、附表二編號17所示其中黃色、紫色漏斗
各壹個上殘留之第二級毒品甲基安非他命，均沒收銷燬，扣案空
寶特瓶、空塑膠盒、空塑膠袋各壹個，均沒收。
     事  實
一、江瑞宸基於持有第二級毒品之犯意，於民國97年4 月間起，
    同時將如附表一編號1 所示含有第二級毒品甲基安非他命成
    分之綠色液體夾雜白色晶體1 瓶（驗前淨重1128.07 公克、
    驗後淨重1085.67 公克，空保特瓶重127.5 公克）、附表一
    編號2 所示含有第二級毒品安非他命成分之淡黃色液體、白
    色晶體1 盒（驗前淨重529.56公克、驗後淨重519.06公克，
    空塑膠盒重204.64公克）、附表一編號3 所示含有第二級毒
    品N,N ─二甲基安非他命成分之淡黃色晶體1 包（驗前淨重
    2.13公克、驗後淨重1.77公克，空塑膠袋重0.73公克）及附
    表二編號1 所示其中殘留第二級毒品甲基安非他命之幫浦1
    台、附表二編號7 所示殘留第二級毒品甲基安非他命之研磨
    機1 台、附表二編號8 所示其中殘留第二級毒品安非他命之
    壓力鍋1 個、附表二編號17所示其中殘留第二級毒品甲基安
    非他命之黃色、紫色漏斗各1 個放置在高雄市○○區○○街
    204 巷36之1 號廣聯木材行內，而持有第二級毒品。嗣於97
    年5 月14日下午5 時5 分許，為警在上開處所依法搜索，當
    場扣得如附表一編號1 至3 所示及附表二所示之物，因而查
    獲上情。
二、案經內政部警政署刑事警察局移送臺灣高雄地方法院檢察署
    檢察官偵查起訴。
     理  由
甲、程序方面：
一、卷附刑事警察局偵八隊搜索扣押筆錄、扣押物品目錄表（執
    行處所：高雄市○○區○○街204 巷36之1 號），刑事警察
    局偵八隊扣押筆錄、扣押物品目錄表（執行處所：高雄市○
    ○○路116 號），此類文書係被告以外之人於審判外所做之
    書面陳述，屬於傳聞證據。惟其本質上屬公務員本於職權所
    為，其正確性及可信性頗高，如有錯誤亦可請求更正，應屬
    159 條之4 第1 款由公務員職務上所製作之紀錄或證明文書
    ，具有證據能力。
二、卷附內政部警政署刑事警察局97年6 月6 日刑鑑字第097007
    4659號鑑定書、高雄醫學大學附設中和紀念醫院97年12月30
    日檢驗報告（報告編號：0000-000至238 ）、高雄醫學大學
    附設中和紀念醫院98年1 月29日檢驗報告（報告編號：0000
    -000至0000-000）、高雄醫學大學附設中和紀念醫院98年2
    月24日檢驗報告（報告編號：0000-000至0000-000）、高雄
    市五金商業同業公會97年12月23日高市五金字第043 號函，
    此類文書，係被告以外之人於審判外之書面陳述，依刑事訴
    訟法第159 條第1 項之規定，屬於傳聞證據，惟於立法理由
    明確說明，該條所謂「除法律有規定者」外，尚包括同法第
    159 條之1 至159 條之5 及第206 條等規定。本件鑑定係經
    受命法官或檢察官選定或囑託機關、團體所為之鑑定，所鑑
    定之結果，鑑定人依刑事訴訟法第206 條所出具之鑑定報告
    ，係刑事訴訟法第159 條第1 項所指例外規定，有證據能力
    。且被告對於該鑑定報告亦表示同意為證據，則依據刑事訴
    訟法第159 條之5 第1 項規定，自得為證據。
三、卷附台灣高雄地方法院檢察署96雄檢惟河聲監字004793號、
    97聲監字000168號、97聲監續字第000173號、97聲監字第00
    0348號、97聲監續字第000359號、97聲監續字第000360號、
    97聲監字第000567號97聲監續字第000614號通訊監察書暨電
    話附表，均係該署合法核發之通訊監察書，則該監聽係屬合
    法，因此卷附通訊監察譯文（期間：97年3 月7 日至97年4
    月15日）、通訊監察譯文（期間：96年12月10日至97年4 月
    17日）、通訊監察譯文（期間：97年1 月26日至97年4 月15
    日），係合法監聽之內容，均有證據能力。
四、按被告以外之人，於審判外之言詞或書面陳述，除法律有規
    定者外，不得作為證據。刑事訴訟法第159 條第1 項定有明
    文。被告以外之人（包括證人、鑑定人、告訴人、被害人及
    共同被告等）於審判外之言詞或書面陳述，即所謂傳聞證據
    。由於傳聞證據有悖法院直接審理及言詞審理之精神，妨礙
    當事人之反對詰問權，影響程序正義之實現，除法律有規定
    者（例如同法第159 條第2 項、同法第159 條之1 至之5 、
    同法第206 條等）外，原則上不具證據能力。至傳聞證據之
    內容，包括風聞傳說、毫無根據之蜚短流長之傳聞事實（最
    高法院22年度上字第2842號判例意旨參考）。本件秘密證人
    A1於警詢時證稱：「阿貴」告訴我，因之前江瑞宸有學到製
    造安非他命技術，他朋友「阿昌」提供在高雄縣六龜區的廢
    工寮給他製造安非他命，該工廠內有3 台製造安非他命機器
    ，每月可生產數百公斤的安非他命等語（見偵查卷第118 頁
    ），屬於被告以外之人，於審判外之言詞陳述，且不符刑事
    訴訟法第159 條之1 至之4 等4 條之規定，其陳述均係聽聞
    而來，並非其所親自見聞，被告之辯護人亦否認其證據能力
    ，故秘密證人A1於警詢所為之陳述，應無證據能力。
五、又按被告以外之人於審判外之陳述雖不符刑事訴訟法第159
    條之1 至之4 等4 條之規定，而經當事人於審判程序同意作
    為證據，法院審酌該言詞陳述或書面陳述作成時之情況，認
    為適當者，亦得為證據；當事人、代理人或辯護人於法院調
    查證據時，知有前項不得為證據之情形，而未於言詞辯論終
    結前聲明異議者，視為有前項之同意，刑事訴訟法第159 條
    之5 定有明文。卷附除上開證據外，如後所引其餘被告以外
    之人於審判外之陳述，雖屬傳聞證據，且無刑事訴訟法第15
    9 條之1 至之4 等4 條規定情形，然檢察官、被告及辯護人
    均已知悉上開陳述屬傳聞證據，且於本院言詞辯論終結前均
    未聲明異議，本院審酌上開證據於作成時亦無任何不適當之
    情況，認以之作為本案之證據，應屬適當，故如後所引之證
    據均有證據能力。
乙、實體方面：
一、被告江瑞宸於上開事實欄所載時、地持有如附表一編號1 所
    示含有第二級毒品甲基安非他命成分之綠色液體夾雜白色晶
    體1 瓶（驗前淨重1128.07 公克、驗後淨重1085.67 公克，
    空保特瓶重127.5 公克）、附表一編號2 所示含有第二級毒
    品安非他命成分之淡黃色液體、白色晶體1 盒（驗前淨重52
    9.56公克、驗後淨重519.06公克，空塑膠盒重204.64公克）
    、附表一編號3 所示含有第二級毒品N,N ─二甲基安非他命
    成分之淡黃色晶體1 包（驗前淨重2.13公克、驗後淨重1.77
    公克，空塑膠袋重0.73公克）及附表二編號1 所示其中殘留
    第二級毒品甲基安非他命之幫浦1 台、附表二編號7 所示殘
    留第二級毒品甲基安非他命之研磨機1 台、附表二編號8 所
    示其中殘留第二級毒品安非他命之壓力鍋1 個、附表二編號
    17所示其中殘留第二級毒品甲基安非他命之黃色、紫色漏斗
    各1 個，有上開附表一編號1 至3 所示及如附表二編號1 、
    7 、8 、17所示之物扣案可佐，並有內政部警政署刑事警察
    局97年6 月6 日刑鑑字第0000000000號鑑定書及高雄醫學大
    學附設中和紀念醫院檢驗報告附卷可稽（見偵查卷第164 頁
    、原審卷第81頁、第90-4頁、第132 頁、第138 頁）；又被
    告江瑞宸亦坦承上情在卷，核與上開證據相符，被告江瑞宸
    此部分之自白，即堪信為真實。
二、另被告江瑞宸於事實欄所載時、地，經扣得如附表一、二所
    示之物；而如附表一編號1 所示綠色液體夾雜白色晶體含有
    第二級毒品甲基安非他命成分、如附表一編號2 所示之淡黃
    色液體、白色晶體含有第二級毒品安非他命成分、如附表一
    編號3 所示之淡黃色晶體含有第二級毒品N,N ─二甲基安非
    他命成分，已如前述；再扣案如附表二編號30所示之結晶物
    1 包，經送內政部警政署刑事警察局檢驗結果，含有毒品先
    驅原料去甲麻黃（新麻黃），此有內政部警政署刑事警察局
    97年6 月6 日刑鑑字第0000000000號鑑定書可稽（見偵查卷
    第164 頁），扣案如附表二編號1 所示之幫浦4 台、編號7
    所示之研磨機1 台、編號8 所示之壓力鍋3 個、編號17所示
    之黃色塑膠漏斗、紫色塑膠漏斗各1 個，經高雄醫學大學附
    設中和紀念醫院檢驗結果，其中幫浦1 台、研磨機1 台、黃
    色、紫色塑膠漏斗各1 個均呈甲基安非他命、麻黃陽性反
    應，此有高雄醫學大學附設中和紀念醫院編號第0000-000、
    208 、0000-000、233 號檢驗報告附卷可稽（見原審卷第81
    頁、第132 頁、第138 頁），其中壓力鍋1 個亦呈安非他命
    、去甲麻黃陽性反應，此有該醫院編號第0000-000號檢驗報
    告附卷可按（見原審卷第90-4頁）。又參以製造第二級毒品
    甲基安非他命、安非他命、N,N ─二甲基安非他命流程：第
    一階段為「氯化」，即將原料以氯仿浸溶後，加入亞硫醯二
    氯當催化劑，置入攪拌器內攪拌，此時反應後產生之氣體遇
    到空氣中水氣會產生鹽酸及硫酸之刺鼻氣味，再經乙醚、丙
    酮等溶劑溶洗、過濾、風乾後製成氯假麻黃；以假麻黃
    （俗稱假麻黃素）為原料可製造甲基安非他命，以去甲麻黃
    為原料可製造安非他命，以甲基麻黃為原料可製造N,N
    ─二甲基安非他命，所需設備包括溫度計、濾紙、脫水機、
    攪拌桶、真空馬達、陶瓷漏斗、攪拌棒、試紙、杓子、量杯
    、塑膠盆、抽風機、玻璃瓶、磅秤、電風扇等物。第二階段
    為「氫化」，即將氯假麻黃加入氯化鈀、硫酸鋇當催化劑
    ，加入醋酸鈉當緩衝劑，置入氫氣壓力鋼瓶內，利用高壓反
    應設備，通入氫氣，經側孔燒瓶、陶瓷漏斗過濾製成鹵水（
    即黑水）；所需設備包括氫氣壓力鋼瓶、側孔燒瓶、陶瓷漏
    斗、塑膠盆、搖台、反應器具、溫度計、酸鹼試紙、濾紙、
    真空幫浦、過濾瓶等物。第三階段為「純化」，即將鹵水置
    入不鏽鋼鍋內，放在瓦斯爐上加熱，加入食鹽置於冰箱內低
    溫冷凍後，脫水、烘乾即可得到甲基安非他命結晶；所需設
    備包括不鏽鋼鍋、瓷鍋等抗腐蝕性容器、瓦斯爐、冰箱、脫
    水機、烘乾機、溫度計、陶瓷漏斗、濾紙、過濾瓶等物。此
    有臺灣高等法院檢察署毒品獎金審議小組有關認定毒品製造
    工廠標準之決議、內政部警政署刑事警察局98年2 月26日刑
    鑑字第0980006032號函及法務部調查局98年6 月12日調科壹
    字第09800316580 號函附卷可憑（見警卷第146 頁、偵查卷
    第154 頁、原審卷第89-1頁至第89-2頁、本院上訴卷第57頁
    至第59頁）。是被告江瑞宸遭查扣之如附表一、二所示物品
    ，其中部分屬第二級毒品，其中部分器具呈甲基安非他命、
    假麻黃、安非他命、去甲麻黃陽性反應，其中部分器具可
    作為製造第二級毒品甲基安非他命、安非他命、N,N ─二甲
    基安非他命之工具，固可認定。
三、公訴人雖依被告於警詢時、偵查中、審理中之供述、證人葉
    仲哲於警詢時、偵查中之證述，及內政部警政署刑事警察局
    96年12月間起至97年5 月間通訊監察譯文內容、97年6 月6
    日刑鑑字第0000000000號鑑定書各1 份及如附表二所示之物
    品，認定被告江瑞宸有製造第二級毒品甲基安非他命、安非
    他命、N,N ─二甲基安非他命之犯行。然查：
  (一)訊據被告堅決否認有何製造第二級毒品犯行，辯稱：伊斷斷
    續續向彭泰原承租該處，最近一次是於95年間承租，於97年
    3 月間才搬進該處，如附表二所示之物品有些本來就在該處
    ，伊不知道用途，有些係伊從工業區、廢五金工廠買回來整
    理準備做廢五金再利用，像是扣案如附表二編號7 所示之研
    磨機沒有後軸，無法掀開正常使用，且連電線都沒有，而玻
    璃量杯、燒杯、試管、攪拌棒、漏斗等物是用來調配不鏽鋼
    清洗劑，至於安非他命工具設計圖、記事紙等物是伊出於好
    奇才會從網路上下載來看等語。辯護意旨亦以：扣案如附表
    二所示之物原係散置在該處內，未集中擺放，且分別經送往
    鑑定，鑑定結果認為多半係新品，或是缺乏零件而無法使用
    ，絕大多數亦未驗出有毒品反應，又證人葉祥哲之證詞亦未
    證稱被告有在該處製造毒品，況製造甲基安非他命會產生惡
    臭，被告焉有可能在高雄市三民區之住宅區內製造甲基安非
    他命等語，為被告辯護。
  (二)證人葉仲哲於偵查中結證：伊自95年間起開始出入該處，幫
    舅舅江瑞宸做一些鐵工磨切、焊接電工機具、清洗機具、搬
    運物品的工作，幾乎每天從下午2 點做到晚上7 點，有時做
    到深夜就在那裡過夜，江瑞宸都在整理電工、抽水馬達之類
    的東西，再轉賣出去，江瑞宸有時會拿不定額的生活費給伊
    ，扣案如附表二編號1 之幫浦、編號7 之研磨機、編號8 之
    壓力鍋、編號19之電子秤、編號20之瓦斯爐等機具是江瑞宸
    於97年5 月12日叫伊搬到該處放置的，至於如附表二編號12
    之量杯、編號13之燒杯、編號14之試管、編號23之鹽酸、編
    號24之零氟酸酸洗劑、編號25之乙醇、編號26之甲苯等物伊
    都沒有看過，伊有時會幫江瑞宸把壓力鍋、幫浦、螺絲起子
    、扳手等工具寄到外地，甚至送到菲律賓，但伊都不知道上
    開物品用途，也沒看過江瑞宸使用過，扣案如附表二編號35
    之監視器1 組係因為該處之前遭小偷才裝設的，伊從97年4
    月中旬時有在該處看過像是附表一編號1 之液體，江瑞宸在
    那陣子也有叫伊去買如附表一編號2 之塑膠盒，買回來後江
    瑞宸把盒子放在冰箱，伊從來沒有看過有人在該處有製造毒
    品的行為等語明確（見偵查卷第145 頁至第148 頁）；及證
    人彭泰源亦於警詢時證稱：該處係江瑞宸向伊承租，約97年
    2 月間搬進該處，扣案物中附表二編號24之酸洗劑係伊所有
    等語明確（見偵查卷第11頁）。遍觀證人葉仲哲、彭泰原上
    開所述，均僅能證明被告承租該處後有做一些磨切、焊接之
    小型工程，及於97年4 月間起持有如附表一編號1 、2 所示
    之物品，並未看到或聞到被告有製造毒品之跡象。
  (三)原審分別將扣案如附表二編號1 之幫浦4 台、編號7 之研磨
    機1 台、編號21之瓦斯爐1 組送往高雄市五金商業同業公會
    鑑定，認為皆無使用痕跡之鑑定結果相符，此有高雄市五金
    商業同業公會97年12月23日高市五金字第043 號函1 紙在卷
    可稽（見原審卷第55-7頁），且業據被告於原審審理中當庭
    就扣案如附表二編號7 所示之研磨機具體指出蓋子、機體之
    部位，及缺乏軸心、電線而無法使用之狀況，有審判筆錄1
    份及照片1 紙附卷可稽（見原審卷第163 頁背面、第174 頁
    ），是被告及其辯護人所辯該等機具係剛從工業區、廢五金
    工廠買回來尚未整理之詞，應屬可採。
  (四)扣案如附表二編號30、31所示毒品先驅原料去甲麻黃（新麻
    黃）於查獲時均為呈現白色結晶狀態，放置在塑膠包裝袋內
    ，有蒐證照片2 張附卷可稽（見偵查卷第77頁、第78頁），
    既未浸溶在氯仿中，亦未經查扣得亞硫醯二氯、乙醚、氯假
    麻黃、氯化鈀、硫酸鋇、醋酸鈉，且扣案如附表二編號2
    、12-16 、18、22所示之過濾機、量杯、燒杯、試管、攪拌
    棒、玻璃管、濾網勺子經檢驗結果，亦皆呈毒品陰性反應，
    此有高雄醫學大學附設中和紀念醫院編號第0000-000-000、
    235 、236 、238 號、第0000-000、205 號檢驗報告附卷可
    稽（見原審卷第80頁、第81頁、第134 頁、第135 頁），另
    扣案如附表二編號21所示之瓦斯爐1 組為新品，無使用痕跡
    ，有高雄市五金商業同業公會函文可佐（見原審卷第55-7頁
    ）；則扣案如表二所示物品中，既乏製造第二級毒品甲基安
    非他命、安非他命、N,N ─二甲基安非他命所需用之化學藥
    品，且大部分器具均未曾於製造第二級毒品甲基安非他命、
    安非他命、N,N ─二甲基安非他命過程使用，實無從證明被
    告江瑞宸有著手製造第二級毒品甲基安非他命、安非他命、
    N,N ─二甲基安非他命第一階段「鹵化」、第二階段「氫化
    」、第三階段「純化」之行為。至扣案如附表二編號5 所示
    之氫氣瓶1 瓶固為製造第二級毒品甲基安非他命、安非他命
    、N,N ─二甲基安非他命第二階段「氫化」所需用之物，而
    扣案如附表二編號1 所示其中幫浦1 台、如附表二編號7 所
    示研磨機1 台均呈甲基安非他命陽性反應，如附表二編號17
    所示其中黃色、紫色塑膠漏斗各1 個均呈甲基安非他命、麻
    黃陽性反應，如附表二編號8 所示其中壓力鍋1 個呈安非
    他命、去甲麻黃陽性反應，雖如前述。現場未扣得氯仿、丙
    酮、亞硫醯二氯、攪拌器、乙醚，亦未發現正浸溶中之假麻
    黃或正在風乾中之氯假麻黃，更未聞到有前述亞硫醯二
    氯加入後反應產生鹽酸及硫酸之刺鼻氣味，業據證人即到場
    執行搜索之員警林志明、林俊賢於原審結證明確（見原審卷
    第161 頁背面、第164 頁），果真被告在上開被查獲處所製
    造第二級毒品，豈有可能被查獲當時，警方蒐證之過程長達
    4 小時之久，員警竟然均未聞得任何令人不舒服之氣味？參
    以，如附表二所示扣得之物品，並非集中於特定區域，而係
    員警自該址木材行內逐一搜索，將散置於該處內各個房間、
    置物櫃內之物品拼湊集中，亦為證人林俊賢於原審結證屬實
    ，復有蒐證光碟內容列印之影像15張附卷可稽（見原審卷第
    145-1 頁至第145-8 頁），且經本院於100 年3 月16日當庭
    勘驗屬實，有該勘驗筆錄在本院卷第63頁足憑，則被告是否
    在該處所有將該等物品集中使用，進行製造第二級毒品一事
    ，亦無從加以確定。綜上，本件經警到場搜索採證時，並未
    發現任何正在進行「鹵化」、「氫化」、「純化」之過程，
    僅扣得該處散置各處如附表二所示之靜態物品，而該等物品
    經以一般製造第二級毒品之流程觀察，不僅有許多器材、原
    料付之闕如，且經送往檢驗亦多呈現毒品陰性反應，少數呈
    陽性反應者亦無法使本院確信被告製造毒品之過程，已分別
    如前所述，被告與其辯護人所辯該等物品送驗結果多呈陰性
    反應，及該等物品係散置該處內等語，即屬可採。依上開所
    述，如附表二所示其他扣案物品，既無證據顯示曾經於製造
    第二級毒品甲基安非他命、安非他命、N,N ─二甲基安非他
    命過程中使用，僅據上開扣案氫氣瓶、幫浦1 台、研磨機1
    台、黃色、紫色塑膠漏斗各1 個、壓力鍋1 個分別有甲基安
    非他命、麻黃、安非他命、去甲麻黃陽性反應，實無從證
    明被告江瑞宸有製造第二級毒品甲基安非他命、安非他命、
    N,N ─二甲基安非他命行為，復不得因此而認扣案如附表一
    所示之物係被告江瑞宸製造所得。
  (五)再扣案如附表二編號34至37、45、47所示之製造安非他命工
    具設計圖、化學成分記載、設計工具筆記本、記事紙、化工
    用儲槽凡而、幫浦綜合目錄、網路列印資料、筆記本雖記載
    各樣幫浦工具、儲槽、化學分子式等圖樣、文字（見偵查卷
    第80頁至第81頁）；另經原審當庭勘驗扣案如附表二編號47
    所示之隨身碟，內有化學教育、香料討論、K 他命製造方法
    、醫學教育、神經麻醉及關於製造第二級毒品甲基安非他命
    之資訊內容，此固有原審勘驗筆錄、隨身碟檔案清單列印、
    檔案資訊列印附卷可稽（見原審卷第168 頁、第175 頁、偵
    查卷第27頁至第36頁）。但上開扣案物品並不足以證明被告
    江瑞宸有著手製造第二級毒品甲基安非他命、安非他命、N,
    N ─二甲基安非他命行為。
  (六)又秘密證人A1雖於警詢時證稱：「阿貴」告訴我，因之前江
    瑞宸有學到製造安非他命技術，他朋友「阿昌」提供在高雄
    縣六龜區的廢工寮給他製造安非他命，該工廠內有3 台製造
    安非他命機器，每月可生產數百公斤的安非他命等語（見偵
    查卷第118 頁），可見當初秘密證人A1提供給警方之線報，
    係被告在高雄縣六龜山區廢工寮製造安非他命，而非在查獲
    地點製造安非他命甚明，何況A1所述係聽聞而來，並非其所
    親自見聞，且警方並未就此再追查「「阿貴」及「阿昌」，
    以證明秘密證人A1於警詢時所述是否可採，可見上開秘密證
    人A1於警詢時之證詞，不足作為不利於被告之認定。
  (七)被告江瑞宸使用0000000000門號之行動電話於97年1 月30日
    、同年2 月1 日與真實姓名、年籍不詳之人所使用之000000
    0000門號行動電話通話，談及「我考慮用變頻器，找你研究
    一下」、「我一支穿到都看不懂，也測不到怎麼安裝」、「
    我穿到一支到手指頭，用顯微的去看都看不到」等語（見偵
    查卷第101 頁）；證人葉仲哲所使用0000000000門號行動電
    話於97年2 月5 日與真實姓名年籍不詳之人使用之00-00000
    00號市內電話通話，談及「我問他都碼頭提貨還是要送到家
    」等語（見偵查卷第107 頁）；被告江瑞宸使用0000000000
    門號之行動電話於97年2 月20日與真實姓名、年籍不詳之人
    使用之0000000000門號行動電話通聯，該不詳姓名人問「聽
    說你有做攪拌器做到負壓？」，被告江瑞宸答以「我是朋友
    實驗室用的」、「是軸風的問題」等語（見偵查卷第104 頁
    ）；被告使用0000000000門號行動電話於97年4 月9 日至17
    日數次撥打真實姓名年籍不詳之人使用之0000000000門號行
    動電話，該不詳姓名人表示「有帶小的出來拿給朋友試」，
    被告江瑞宸旋表示「不要講」等語（見偵查卷第101 頁）；
    受僱被告江瑞宸之廖坤鎮使用0000000000門號行動電話於97
    年4 月14日、16日與真實姓名年籍不詳之人所使用之000000
    0000門號行動電話通話，談及「我們去做全天的都沒辦法起
    來，可以起來的，真的讚的東西」、「拿東西去裝，去試看
    看可以嗎」、「（很重的味道嗎？）還好」等語（見偵查卷
    第91頁）；此均有灣高雄地方法院檢察署通訊監察書、監聽
    譯文在卷足佐（見他字卷第15頁至第35頁、第91頁、第101
    頁至第104 頁、第107 頁）。然觀諸上開通話內容，均無一
    提到任何毒品或製造毒品之字眼，且遍查附卷之通聯譯文全
    文，亦未見有何談論製造毒品計畫、過程、成果之內容，反
    而多為關於機器使用、操作、運送之問答，而核與上開證人
    葉仲哲於偵查中結證被告都在整理電工、抽水馬達之類的東
    西，再轉賣出去，及伊平常都在該處幫被告搬運器具，沒有
    看過有人在該處製造毒品等語相符，況且上開通聯時間均為
    97年4 月間以前，然被告係於97年5 月12日始將前述扣案之
    幫浦、研磨機、壓力鍋、電子秤、瓦斯爐等物搬到該處，業
    經證人葉仲哲結證明確，亦與原審將該等物品送往高雄市五
    金同業公會鑑定結果相符，均詳前所述，則本院自不能單憑
    公訴意旨所舉上開通聯譯文內容及扣案如附表二編號40至46
    之行動電話、SIM 卡等物，遽認被告確有在該處製造第二級
    毒品甲基安非他命、安非他命、N,N ─二甲基安非他命之犯
    行。
  (八)被告前曾於90年底至91年初，在高雄市○○區○○街92號11
    樓住處，利用器具，將甲基安非他命結晶溶於水中，添加活
    性炭除臭脫色等，為甲基安非他命之「純化」，藉以取得較
    高純度甲基安非他命結晶等情，此經臺灣高雄地方法院以94
    年度重訴緝字第6 號判處有期徒刑12年，嗣經本院以95年上
    訴字第1010號判決駁回被告上訴，嗣經被告上訴最高法院，
    經最高法院於98年10月22日以98年度台上字第6176號判決駁
    回上訴確定，現在執行中，有台灣高等法院被告前案記錄表
    1 份在卷足憑，被告先前雖已有製造甲基安非他命之舉，並
    非所謂毫不了解甲基安非他命之製造者，但本案所查扣之上
    開物品及通訊譯文，均不足以證明被告該次有製造第二級毒
    品之證據，自不得因其曾有製造甲基安非他命之前科，遽而
    推定被告有製造甲基安非他命之犯行。
  (九)綜上所述，公訴人既未能舉出直接證明被告有製造毒品犯行
    之證據，且單純從該處內扣得如附表二所示之靜態物品，不
    僅在製造毒品之器具上、材料尚有所欠缺，經送往鑑定後亦
    多呈毒品陰性反應，復無其他證據足資證明被告有何已開始
    著手製造毒品之行為，因此，公訴人認被告江瑞宸有製造第
    二級毒品甲基安非他命、安非他命、N,N ─二甲基安非他命
    犯行，尚屬不能證明。
四、被告江瑞宸行為後，毒品危害防制條例第11條已於98年5 月
    20日修正公布，修正前毒品危害防制條例第11條第4 項規定
    ：「持有毒品達一定數量者，加重其刑至二分之一，其標準
    由行政院定之。」；修正後毒品危害防制條例第11條第4 項
    規定：「持有第二級毒品純質淨重20公克以上者，處6 月以
    上5 年以下有期徒刑，得併科新臺幣70萬元以下罰金。」；
    經比較新舊法結果，以修正前毒品危害防制條例第11條第4
    項規定較有利被告江瑞宸，自應依刑法第2 條第1 項前段規
    定，適用修正前毒品危害防制條例第11條第2 項、第4 項規
    定。
五、核被告江瑞宸所為，係犯修正前毒品危害防制條例第11條第
    2 項、第4 項之持有第二級毒品達一定數量罪。公訴人起訴
    認被告係犯毒品危害防制條例第4 條第2 項之製造第二級毒
    品罪嫌，固有未合，惟二者之基本社會事實既屬同一，本院
    自得依刑事訴訟法第300 條變更起訴法條後逕予審判。又被
    告同時持有第二級毒品甲基安非他命、安非他命、N,N ─二
    甲基安非他命，因同屬於第二級毒品，其所觸犯仍屬同一罪
    名，應仍論以單一個持有第二級毒品罪，自無刑法第55條想
    像競合犯規定之適用，附此敘明（最高法院96年度台上字第
    6708號判決參照）。再被告持有如附表一編號1 所示第二級
    毒品甲基安非他命驗前淨重為1128.07 公克、附表一編號2
    所示第二級毒品安非他命驗前淨重529.56公克、附表一編號
    3 所示第二級毒品N, N─二甲基安非他命驗前淨重2.13公克
    ，合計共1659.76 公克（1128.07 ＋529.56＋2.13＝1659.7
    6 ），已逾行政院於93年1 月7 日發布施行之「轉讓持有毒
    品加重其刑之數量標準」第2 條第1 項第2 款所定第二級毒
    品淨重10公克以上之標準，自應依修正前毒品危害防制條例
    第11條第4 項規定，加重其刑。
六、原審以被告江瑞宸罪證明確，因予論罪科刑，固非無見；惟
    查：(一)毒品危害防制條例第11條已於98年5 月20日修正公布
    生效施行，原判決未及比較新舊法，尚有未當。(二)扣案空寶
    特瓶、空塑膠盒、空塑膠袋各1 個，應依刑法第38條第1 項
    第2 款規定，宣告沒收（詳後述），原判決依毒品危害防制
    條例第18條第1 項前段規定宣告沒收銷燬，亦有未合。(三)如
    附表二編號1 所示其中幫浦1 台上殘留之第二級毒品甲基安
    非他命、如附表二編號7 所示研磨機1 台上殘留之第二級毒
    品甲基安非他命、如附表二編號8 所示其中壓力鍋1 個上殘
    留之第二級毒品安非他命、如附表二編號17所示其中黃色、
    紫色漏斗各1 個上殘留之第二級毒品甲基安非他命，均屬毒
    品，此部分被告江瑞宸亦應論以持有第二級毒品罪，並應依
    毒品危害防制條例第18條第1 項前段規定宣告沒收銷燬。原
    判決未予審酌及宣告沒收銷燬，即有違誤。檢察官上訴意旨
    ，以被告之行為已構成製造第二級毒品罪之構成要件，且原
    審量刑亦欠妥適等為由，指摘原判決不當，雖無理由，然原
    判決既有上開可議之處，自屬無可維持，應由本院將原判決
    予以撤銷改判。爰審酌被告明知國家對於查緝毒品之禁令，
    猶非法持有第二級毒品，且數量甚多，惟行為後坦承犯行等
    一切情狀，仍量處有期徒刑1 年6 月。扣案如附表一所示之
    物及如附表二編號1 所示其中幫浦1 台上殘留之第二級毒品
    甲基安非他命、如附表二編號7 所示研磨機1 台上殘留之第
    二級毒品甲基安非他命、如附表二編號8 所示其中壓力鍋1
    個上殘留之第二級毒品安非他命、如附表二編號17所示其中
    黃色、紫色漏斗各1 個上殘留之第二級毒品甲基安非他命均
    屬毒品，應依毒品危害防制條例第18條第1 項前段規定，宣
    告沒收銷燬；扣案空寶特瓶、空塑膠盒、空塑膠袋各1 個為
    被告江瑞宸所有，已據被告江瑞宸陳明，且係供被告江瑞宸
    持有毒品所用之包裝容器，爰依刑法第38條第1 項第2 款規
    定，宣告沒收。至毒品送驗耗損部分，業已滅失，故不另為
    沒收銷燬之諭知，其餘如附表二所示之物既與被告江瑞宸本
    件犯罪無關，故不得宣告沒收，併此敘明。
據上論結，應依刑事訴訟法第369 條第1 項前段、第364 條、第
299 條第1 項前段、第300 條，毒品危害防制條例第11條第2 項
、第18條第1 項前段、修正前毒品危害防制條例第11條第4 項、
刑法第11條前段、第2 條第1 項前段、第38條第1 項第2 款，判
決如主文。
本案經檢察官劉宗慶到庭執行職務。
中    華    民    國   100    年    4     月    11    日
                刑事第二庭  審判長法  官  林正雄
                                  法  官  邱明弘
                                  法  官  黃壽燕
以上正本證明與原本無異。
如不服本判決應於收受本判決後10日內向本院提出上訴書狀，其
未敘述上訴理由者，並得於提起上訴後10日內向本院補提理由書
狀（均須按他造當事人之人數附繕本）「切勿逕送上級法院」。
中    華    民    國   100    年    4     月    11    日
                                  書記官  戴志穎
附錄本判決論罪科刑法條
修正前毒品危害防制條例第11條第2項、第4項：
持有第二級毒品者，處2 年以下有期徒刑、拘役或新臺幣3 萬元
以下罰金。
持有毒品達一定數量者，加重其刑至二分之一，其標準由行政院
定之。
附表一：
┌──┬─────┬──┬─────────┬───────┐
│編號│名     稱 │數量│     鑑定結果     │    備  註    │
│    │          │    │                  │              │
├──┼─────┼──┼─────────┼───────┤
│1   │綠色液體夾│1瓶 │檢出甲基安非他命、│內政部警政署刑│
│    │雜白色晶體│    │（假）麻黃、氯（│事警察局97年6 │
│    │          │    │假）麻黃成分，驗│月6 日刑鑑字第│
│    │          │    │前淨重1128.07 公克│0000000000號鑑│
│    │          │    │，驗後淨重1085.67 │定書（見偵查卷│
│    │          │    │公克，甲基安非他命│第164 頁）    │
│    │          │    │純度1%，驗前純質淨│              │
│    │          │    │重11.28 公克，包裝│              │
│    │          │    │空寶特瓶重127.50公│              │
│    │          │    │克。              │              │
├──┼─────┼──┼─────────┼───────┤
│2   │淡黃色液體│1盒 │檢出安非他命、去甲│內政部警政署刑│
│    │及白色晶體│    │麻黃成分，驗前淨重│事警察局97年6 │
│    │          │    │529.56公克，驗後淨│月6 日刑鑑字第│
│    │          │    │重519.06公克，安非│0000000000號鑑│
│    │          │    │他命純度19% ，驗前│定書（見偵查卷│
│    │          │    │純質淨重100.61公克│第164 頁）    │
│    │          │    │，包裝空塑膠盒重20│              │
│    │          │    │4.64公克。        │              │
├──┼─────┼──┼─────────┼───────┤
│3   │淡黃色晶體│1包 │檢出N,N 二甲基安非│內政部警政署刑│
│    │          │    │他命成分，驗前淨重│事警察局97年6 │
│    │          │    │2.13公克，驗後淨重│月6 日刑鑑字第│
│    │          │    │1.77公克，包裝空塑│0000000000號鑑│
│    │          │    │膠袋重0.73公克。  │定書（見偵查卷│
│    │          │    │                  │第164 頁）    │
└──┴─────┴──┴─────────┴───────┘
附表二：
┌──┬────┬────────────────────────────┐
│編號│名  稱  │  備        註                                          │
│    │        │                                                        │
├──┼────┼────────────────────────────┤
│1   │幫浦4 台│(一)經送往高雄市五金商業同業公會鑑定，鑑定結果均為7 分新、│
│    │        │  能正常使用、無使用痕跡，有該公會97年12月23日高市五金字│
│    │        │  第043 號函1 份附卷可稽（見本院卷上訴第55-7頁，照片見偵│
│    │        │  查卷第62頁）。                                        │
│    │        │(二)經送往高雄醫學大學附設中和紀念醫院，僅其中1 台驗出甲基│
│    │        │  安非他命陽性反應，其餘均為毒品陰性反應，此有高雄醫學大│
│    │        │  學附設中和紀念醫院98年2 月24日編號第0000-000至20 3號檢│
│    │        │  驗報告各1 份附卷可稽（見本院上訴卷第130 頁至第133 頁）│
│    │        │  。                                                    │
├──┼────┼────────────────────────────┤
│2   │過濾機2 │(一)經送往高雄市五金商業同業公會鑑定，鑑定結果均為7 分新、│
│    │台      │  能正常使用，有上開公會函1 份可稽（照片見偵查卷第63頁）│
│    │        │  。                                                    │
│    │        │(二)經送往高雄醫學大學附設中和紀念醫院，均為毒品陰性反應，│
│    │        │  此有高雄醫學大學附設中和紀念醫院98年2 月24日編號第9802│
│    │        │  -204、205 號檢驗報告各1 份附卷可稽（見本院上訴卷第134 │
│    │        │  頁至第135 頁）。                                      │
├──┼────┼────────────────────────────┤
│3   │打氣機1 │(一)經送往高雄市五金商業同業公會鑑定，無法得知功能，有上開│
│    │台      │  函文1 份附卷可稽（照片見偵查卷第63頁）。              │
│    │        │(二)經送往高雄醫學大學附設中和紀念醫院，為毒品陰性反應，此│
│    │        │  有高雄醫學大學附設中和紀念醫院98年2 月24日編號第9802-2│
│    │        │  06號檢驗報告1 份附卷可稽（見本院上訴卷第136 頁）。    │
├──┼────┼────────────────────────────┤
│4   │電子加熱│(一)經送往高雄市五金商業同業公會鑑定，認缺乏部分零件、須以│
│    │機1 台  │  工業用電4500瓦才能啟動、無使用痕跡，有上開函文1 份附卷│
│    │        │  可稽（照片見偵查卷第64頁）。                          │
│    │        │(二)經送往高雄醫學大學附設中和紀念醫院，呈毒品陰性反應，此│
│    │        │  有高雄醫學大學附設中和紀念醫院98年2 月24日編號第9802-2│
│    │        │  07號檢驗報告1 份附卷可稽（見本院上訴卷第137 頁）。    │
├──┼────┼────────────────────────────┤
│5   │氫氣瓶1 │（照片見偵查卷第64頁）                                  │
│    │瓶      │                                                        │
├──┼────┼────────────────────────────┤
│6   │顯微鏡2 │經送往高雄醫學大學附設中和紀念醫院，呈毒品陰性反應，此有│
│    │台      │高雄醫學大學附設中和紀念醫院98年2 月24日編號第0000-000、│
│    │        │213 號檢驗報告1 份附卷可稽（見本院上訴卷第80頁，照片見偵│
│    │        │查卷第64頁）。                                          │
├──┼────┼────────────────────────────┤
│7   │研磨機1 │(一)經送往高雄市五金商業同業公會鑑定，無法確定是否組裝完成│
│    │台      │  、無使用痕跡，有上開函文1 份附卷可稽（照片見偵查卷第65│
│    │        │  頁）。                                                │
│    │        │(二)經送往高雄醫學大學附設中和紀念醫院，呈甲基安非他命陽性│
│    │        │  反應，此有高雄醫學大學附設中和紀念醫院98年2 月24日編號│
│    │        │  第0000-000號檢驗報告1 份附卷可稽（見本院上訴卷第138 頁│
│    │        │  ）。                                                  │
├──┼────┼────────────────────────────┤
│8   │壓力鍋3 │(一)經送往高雄市五金商業同業公會鑑定，認為無法確定作用、能│
│    │台      │  正常使用，有上開函文1 份附卷可稽（照片見偵卷第66頁）。│
│    │        │(二)經送往高雄醫學大學附設中和紀念醫院，僅其中1 台呈安非他│
│    │        │  命陽性反應，其餘呈毒品陰性反應，此有高雄醫學大學附設中│
│    │        │  和紀念醫院98年1 月29日編號第0000-000至114 號檢驗報告各│
│    │        │  1 份附卷可稽（見本院上訴卷第90-3頁至第90-5頁）。      │
├──┼────┼────────────────────────────┤
│9   │丙酮空桶│經送往高雄醫學大學附設中和紀念醫院，呈毒品陰性反應，此有│
│    │1 桶    │高雄醫學大學附設中和紀念醫院97年12月30日編號第0000-000號│
│    │        │檢驗報告1 份附卷可稽（見本院上訴卷第80頁，照片見偵查卷第│
│    │        │66頁）。                                                │
├──┼────┼────────────────────────────┤
│10  │氯桶空桶│經送往高雄醫學大學附設中和紀念醫院，呈毒品陰性反應，此有│
│    │1 桶    │高雄醫學大學附設中和紀念醫院97年12月30日編號第0000-000號│
│    │        │檢驗報告1 份附卷可稽（見本院上訴卷第80頁，照片見偵查卷第│
│    │        │67頁）。                                                │
├──┼────┼────────────────────────────┤
│11  │不鏽鋼鍋│經送往高雄醫學大學附設中和紀念醫院，呈毒品陰性反應，此有│
│    │1 只    │高雄醫學大學附設中和紀念醫院97年12月30日編號第0000-000號│
│    │        │檢驗報告1 份附卷可稽（見本院上訴卷第80頁，照片見偵查卷第│
│    │        │67頁）。                                                │
├──┼────┼────────────────────────────┤
│12  │玻璃量杯│經送往高雄醫學大學附設中和紀念醫院，均呈毒品陰性反應，此│
│    │4 只    │有高雄醫學大學附設中和紀念醫院97年12月30日編號第0000-000│
│    │        │至219 號檢驗報告各1 份附卷可稽（見本院上訴卷第80頁，照片│
│    │        │見偵查卷第68頁）。                                      │
├──┼────┼────────────────────────────┤
│13  │燒杯2 只│經送往高雄醫學大學附設中和紀念醫院，均呈毒品陰性反應，此│
│    │        │有高雄醫學大學附設中和紀念醫院97年12月30日編號第0000-000│
│    │        │至221 號檢驗報告1 份附卷可稽（見本院上訴卷第80頁，照片見│
│    │        │偵查卷第68頁）。                                        │
├──┼────┼────────────────────────────┤
│14  │試管9 支│經送往高雄醫學大學附設中和紀念醫院，均呈毒品陰性反應，此│
│    │        │有高雄醫學大學附設中和紀念醫院97年12月30日編號第0000-000│
│    │        │至230 號檢驗報告各1 份附卷可稽（見本院上訴卷第80頁，照片│
│    │        │見偵查卷第69頁）。                                      │
├──┼────┼────────────────────────────┤
│15  │玻璃攪拌│經送往高雄醫學大學附設中和紀念醫院，呈毒品陰性反應，此有│
│    │棒1 支  │高雄醫學大學附設中和紀念醫院97年12月30日編號第0000 -000 │
│    │        │號檢驗報告1 份附卷可稽（見本院上訴卷第81頁，照片見偵查卷│
│    │        │第69頁）。                                              │
├──┼────┼────────────────────────────┤
│16  │玻璃管15│（照片見偵查卷第70頁）                                  │
│    │支      │                                                        │
├──┼────┼────────────────────────────┤
│17  │漏斗4只 │經送往高雄醫學大學附設中和紀念醫院，其中黃色、紫色漏斗各│
│    │        │2 支均呈甲基安非他命陽性反應，其餘2 支均呈毒品陰性反應，│
│    │        │此有高雄醫學大學附設中和紀念醫院97年12月30日編號第9712-2│
│    │        │31至234 號檢驗報告各1 份附卷可稽（見本院上訴卷第81頁，照│
│    │        │片見偵查卷第70頁）。                                    │
├──┼────┼────────────────────────────┤
│18  │塑膠量杯│經送往高雄醫學大學附設中和紀念醫院，呈毒品陰性反應，此有│
│    │1只     │高雄醫學大學附設中和紀念醫院97年12月30日編號第0000 -000 │
│    │        │號檢驗報告1 份附卷可稽（見本院上訴卷第81頁，照片見偵查卷│
│    │        │第71頁）。                                              │
├──┼────┼────────────────────────────┤
│19  │電子秤1 │（照片見偵查卷第71頁）                                  │
│    │台      │                                                        │
├──┼────┼────────────────────────────┤
│20  │鐵盤2 只│（照片見偵查卷第72頁）                                  │
├──┼────┼────────────────────────────┤
│21  │瓦斯爐1 │經送往高雄市五金商業同業公會鑑定，認為新品、無使用痕跡，│
│    │組      │有上開函文1 份附卷可稽（照片見偵查卷第72頁）。          │
├──┼────┼────────────────────────────┤
│22  │濾網勺子│經送往高雄醫學大學附設中和紀念醫院，呈毒品陰性反應，此有│
│    │1支     │高雄醫學大學附設中和紀念醫院97年12月30日編號第0000 -000 │
│    │        │號檢驗報告1 份附卷可稽（見本院上訴卷第81頁，照片見偵查卷│
│    │        │第73頁）。                                              │
├──┼────┼────────────────────────────┤
│23  │鹽酸1瓶 │（照片見偵查卷第73頁）                                  │
├──┼────┼────────────────────────────┤
│24  │零氟酸酸│（照片見偵查卷第74頁）                                  │
│    │洗劑1瓶 │                                                        │
├──┼────┼────────────────────────────┤
│25  │乙醇1瓶 │（照片見偵查卷第74頁）                                  │
├──┼────┼────────────────────────────┤
│26  │甲苯1桶 │（照片見偵查卷第75頁）                                  │
├──┼────┼────────────────────────────┤
│27  │SA（鹽水│（照片見偵查卷第75頁）                                  │
│    │）1桶   │                                                        │
├──┼────┼────────────────────────────┤
│28  │薄荷1包 │（照片見偵查卷第76頁）                                  │
├──┼────┼────────────────────────────┤
│29  │咖啡粉1 │（照片見偵查卷第76頁）                                  │
│    │包      │                                                        │
├──┼────┼────────────────────────────┤
│30  │不明結晶│經送往內政部警政署刑事警察局檢驗，驗前毛重319.84公克（包│
│    │物1大包 │裝塑膠袋重9.28公克），檢出毒品先驅原料去甲麻黃，純度87% │
│    │        │，驗前純質淨重270.18公克，此有內政部警政署97年6 月6 日刑│
│    │        │鑑字第0000000000號鑑定書1 份附卷可稽（見偵查卷第154 頁背│
│    │        │面，照片見偵查卷第77頁）。                              │
├──┼────┼────────────────────────────┤
│31  │白色晶體│經送往內政部警政署刑事警察局檢驗，檢出毒品先驅原料去甲麻│
│    │1 包    │黃，未檢出安非他命或甲基安非他命，驗前毛重4.83公克（包裝│
│    │        │塑膠袋重0.91公克），此有上開鑑定書1 份可稽（見偵查卷第  │
│    │        │154 頁背面，照片見偵查卷第78頁）。                      │
├──┼────┼────────────────────────────┤
│32  │夾鏈袋2 │（照片見偵查卷第79頁）                                  │
│    │袋      │                                                        │
├──┼────┼────────────────────────────┤
│33  │監視器1 │（照片見偵查卷第79頁）                                  │
│    │組      │                                                        │
├──┼────┼────────────────────────────┤
│34  │製造安非│（照片見偵查卷第80頁）                                  │
│    │他命工具│                                                        │
│    │設計圖11│                                                        │
│    │張      │                                                        │
├──┼────┼────────────────────────────┤
│35  │化工用儲│（照片見偵查卷第80頁）                                  │
│    │槽、幫浦│                                                        │
│    │綜合目錄│                                                        │
│    │1 本    │                                                        │
├──┼────┼────────────────────────────┤
│36  │安非他命│（照片見偵查卷第81頁）                                  │
│    │化學成分│                                                        │
│    │記載及設│                                                        │
│    │計工具記│                                                        │
│    │事本1本 │                                                        │
├──┼────┼────────────────────────────┤
│37  │安非他命│（照片見偵查卷第81頁）                                  │
│    │製造用品│                                                        │
│    │記事紙8 │                                                        │
│    │張      │                                                        │
├──┼────┼────────────────────────────┤
│38  │行動電話│（照片見偵查卷第82頁）                                  │
│    │SIM卡5只│                                                        │
├──┼────┼────────────────────────────┤
│39  │摩托羅拉│（照片見偵查卷第82頁）                                  │
│    │手機0915│                                                        │
│    │177744號│                                                        │
│    │行動電話│                                                        │
│    │1 支    │                                                        │
├──┼────┼────────────────────────────┤
│40  │摩托羅拉│（照片見偵查卷第82頁）                                  │
│    │手機0936│                                                        │
│    │485894號│                                                        │
│    │行動電話│                                                        │
│    │1 支    │                                                        │
│    │        │                                                        │
├──┼────┼────────────────────────────┤
│41  │摩托羅拉│（照片見偵查卷第82頁）                                  │
│    │手機0987│                                                        │
│    │722564號│                                                        │
│    │行動電話│                                                        │
│    │1 支    │                                                        │
├──┼────┼────────────────────────────┤
│42  │摩托羅拉│（照片見偵查卷第82頁）                                  │
│    │手機0970│                                                        │
│    │018696號│                                                        │
│    │行動電話│                                                        │
│    │1 支    │                                                        │
├──┼────┼────────────────────────────┤
│43  │諾基亞手│（照片見偵查卷第82頁）                                  │
│    │機越南01│                                                        │
│    │00000000│                                                        │
│    │號行動電│                                                        │
│    │話1 支  │                                                        │
├──┼────┼────────────────────────────┤
│44  │摩托羅拉│（照片見偵查卷第82頁）                                  │
│    │手機0931│                                                        │
│    │143144號│                                                        │
│    │行動電話│                                                        │
│    │1 支    │                                                        │
├──┼────┼────────────────────────────┤
│45  │筆記型電│（照片見偵查卷第83頁）                                  │
│    │腦1 台  │                                                        │
├──┼────┼────────────────────────────┤
│46  │放大鏡1 │（照片見偵查卷第83頁）                                  │
│    │台      │                                                        │
├──┼────┼────────────────────────────┤
│47  │SONY 4G │（照片見偵查卷第84頁）                                  │
│    │隨身碟1 │                                                        │
│    │支      │                                                        │
└──┴────┴────────────────────────────┘